---
pagetitle: "LatinR 2026"
toc: false
page-layout: custom
listing:
  - id: blog-es
    contents: blog/es/2*.md
    fields: [date, title, categories]
    sort: "date desc"
    type: grid
    page-size: 3
  - id: blog-en
    contents: blog/en/2*.md
    fields: [date, title, categories]
    sort: "date desc"
    type: grid
    page-size: 3
  - id: blog-pt
    contents: blog/pt/2*.md
    fields: [date, title, categories]
    sort: "date desc"
    type: grid
    page-size: 3        
---

```{css echo=FALSE}
.card-header-keynote{
  background-color: #FDC08666;
  font-weight: bold;
}

.cards-display{
  display: grid;
  padding-left: 10%;
  padding-right: 10%;
}

.html-fill-container > .html-fill-item {
  flex: inherit;
}

.img-fluid.card-img {
  object-fit: cover;      
  width: 80%;    
  max-width: 80%; 
  height: 500px;
  max-height: 500px;    
  border-radius: 8px;     
  display: block; 
  margin: 0 auto;  
  margin-top: 1rem; 
}
```


::: {.content-visible when-profile="es"}
::: grid
::: {#banner .g-col-12}
# LatinR 2026

## Conferencia Latinoamericana sobre Uso de R en Investigación + Desarrollo

## 11 al 13 de noviembre de 2026

<center> {{< fa location-dot >}} Universidad de Antioquia, Medellín, Colombia </center>
<br>
</section>
<center><a href='blog/es/2026-03-27-presentacion-trabajos.html'><button type="button" class="btn btn-light btn-lg">Llamado a presentación de trabajos</button></a></center>


<br> 
:::
:::
:::


<!--## Conferencistas-->


```{r}
#| results: asis
#| echo: false
#| eval: true
source(here::here("R/generar-info-keynotes.R"))
info_keynotes <- generar_info_keynotes()

generar_cards_keynotes(info_keynotes, col_information = "info_es", width_col = 0.5)

```



::: {.content-visible when-profile="en"}
::: grid
::: {#banner .g-col-12}
# LatinR 2026

## Latinamerican Conference About the Use of R in R&D

## November 11-13, 2026

<center> {{< fa location-dot >}} Universidad de Antioquia, Medellín, Colombia </center>
<br>
</section>

<center><a href='blog/en/2026-03-27-call-for-papers.html'><button type="button" class="btn btn-light btn-lg">Open Call for Papers</button></a></center>

<br>
:::
:::
:::




<!--## Keynotes-->


```{r}
#| results: asis
#| echo: false
#| eval: true
source(here::here("R/generar-info-keynotes.R"))
info_keynotes <- generar_info_keynotes()

generar_cards_keynotes(info_keynotes, col_information = "info_en", width_col = 0.5)

```

::: {.content-visible when-profile="pt"}
::: grid
::: {#banner .g-col-12}

# LatinR 2026

## Conferência Latino-Americana sobre o Uso de R em Pesquisa e Desenvolvimento

## 11 a 13 Novembro de 2026

<center> {{< fa location-dot >}} Universidad de Antioquia, Medellín, Colombia</center>
<br>
</section>

<center><a href='blog/pt/2026-03-27-apresentacao-trabalhos.html'><button type="button" class="btn btn-light btn-lg">Chamada para submissão de trabalhos</button></a></center>
<br>
:::
:::
:::


<!--## Palestrantes principais-->


```{r}
#| results: asis
#| echo: false
#| eval: true
source(here::here("R/generar-info-keynotes.R"))
info_keynotes <- generar_info_keynotes()

generar_cards_keynotes(info_keynotes, col_information = "info_pt", width_col = 0.5)

```


::: {.blog-section-es}
## Novedades

::: {#blog-es}
:::
<br>
:::

::: {.blog-section-en}
## News

::: {#blog-en}
:::
<br>
:::

::: {.blog-section-pt}
## Novidades

::: {#blog-pt}
:::
<br>
:::
