---
title: "LatinR 2023"
subtitle: "VI Conferencia Latinoamericana sobre el Uso de R en Investigación + Desarrollo"
date: "18-20 de octubre de 2023"
lang: es
format:
  pdf:
    toc: true
    toc-title: "Tabla de contenidos"
    number-sections: true
    documentclass: article
    papersize: a4
    fontsize: 11pt
    geometry:
      - top=2.5cm
      - bottom=2.5cm
      - left=2.5cm
      - right=2.5cm
    include-in-header:
      text: |
        \usepackage{booktabs}
        \usepackage{longtable}
        \usepackage{hyperref}
        \hypersetup{colorlinks=true, linkcolor=blue, urlcolor=blue}
knitr:
  opts_chunk:
    echo: false
    message: false
    warning: false
---

```{r setup}
library(readr)
library(dplyr)
library(here)
library(janitor)
library(lubridate)
library(stringr)
```

\newpage

# Programa {#sec-programa}

LatinR 2023 se realizó en Montevideo, Uruguay, del 18 al 20 de octubre de 2023.
El programa incluyó conferencias plenarias, tutoriales, presentaciones orales y pósters.

## Conferencias plenarias (Keynotes) {#sec-keynotes}

En esta sexta edición de LatinR contamos con cuatro conferencistas invitadas/os de reconocida
trayectoria en el área de la estadística, la visualización y el modelado con R:

---

**Dianne Cook**

*Conferencia plenaria inaugural – Jueves 19 de octubre*

Dianne Cook es profesora de estadística en la Monash University (Australia).
Especialista en visualización estadística, desarrolló herramientas como el paquete
`tourr` para exploración de datos multivariados. Es una de las impulsoras de la
filosofía de gráficos para inferencia estadística con R.

---

**Hannah Frick**

*Conferencia plenaria – Jueves 19 de octubre*

Hannah Frick es doctora en estadística y trabaja en Posit (anteriormente RStudio).
Es una de las desarrolladoras principales del ecosistema `tidymodels`, el marco de
trabajo de R para modelado estadístico y machine learning con principios del
tidyverse.

---

**Fabrizio Scrollini**

*Conferencia plenaria – Viernes 20 de octubre*

Fabrizio Scrollini es investigador y especialista en datos abiertos y gobierno abierto
en América Latina. Dirige la Iniciativa Latinoamericana por los Datos Abiertos (ILDA)
y trabaja en la intersección entre datos, sociedad civil y políticas públicas.

---

**Max Kuhn**

*Conferencia plenaria – Viernes 20 de octubre*

Max Kuhn es doctor en estadística y trabaja en Posit (anteriormente RStudio).
Es el autor original del paquete `caret` y uno de los creadores del ecosistema
`tidymodels`. Reconocido por su contribución a la estadística aplicada y al machine
learning en R.

---

## Tutoriales {#sec-tutoriales}

Los tutoriales se realizaron el miércoles 18 de octubre de 2023 (día previo a la
conferencia principal).

---

**Introduction to Machine Learning with tidymodels (Part I)**

*Hannah Frick & Max Kuhn*

Turno mañana: 09:00 – 12:20 hs

This workshop provides an introduction to machine learning with R using the
tidymodels framework, a collection of packages for modeling and machine learning
using tidyverse principles. We will build, evaluate, and compare predictive models.
Along the way, we'll learn about key concepts in machine learning including
overfitting and resampling. Learners will gain knowledge about good predictive
modeling practices, as well as hands-on experience using tidymodels packages like
parsnip, rsample, yardstick, and workflows.

---

**Introduction to Machine Learning with tidymodels (Part II)**

*Hannah Frick & Max Kuhn*

Turno tarde: 13:40 – 17:00 hs

This workshop provides an introduction to machine learning with R using the
tidymodels framework, a collection of packages for modeling and machine learning
using tidyverse principles. We will build, evaluate, and compare predictive models.
Along the way, we'll learn about key concepts in machine learning including
overfitting and resampling. Learners will gain knowledge about good predictive
modeling practices, as well as hands-on experience using tidymodels packages like
parsnip, rsample, yardstick, and workflows.

---

**Using and contributing to the data.table package for efficient big data analysis**

*Toby Dylan Hocking*

Turno mañana: 09:00 – 12:20 hs

data.table is one of the most efficient open-source in-memory data manipulation
packages available today. First released to CRAN by Matt Dowle in 2006, it continues
to grow in popularity, and now over 1400 other CRAN packages depend on data.table.
This three hour tutorial will start with data reading from CSV, discuss basic and
advanced data manipulation topics, and finally will end with a discussion about how
you can contribute to data.table. In each part of the tutorial, you will be asked to
solve a few exercises, to practice each new concept.

---

**Creating data plots for effective decision-making using statistical inference with R**

*Dianne Cook*

Turno tarde: 13:40 – 17:00 hs

En este tutorial se abordarán técnicas de visualización estadística para la toma de
decisiones efectiva, con énfasis en la inferencia estadística a través de gráficos.
Se explorarán herramientas del ecosistema R para crear visualizaciones que permitan
validar hipótesis y comunicar resultados de manera rigurosa.

---

**Creación de reportes reproducibles con Quarto**

*Riva Quiroga*

Turno tarde: 13:40 – 17:00 hs

En este tutorial se hará una introducción a Quarto, un sistema de publicación
científica y técnica que permite crear contenido dinámico usando R, Python, Julia
y Observable. Durante la sesión se abordarán los aspectos generales de su uso para
crear reportes con R, con especial énfasis en el trabajo en formato HTML. Para ello,
se mostrará paso a paso cómo crear un reporte reproducible, cómo parametrizar su
contenido, cómo editar su apariencia y cómo publicarlo utilizando GitHub Pages y
Netlify.

Para poder seguir sin problema las actividades del tutorial, es necesario tener
algún grado de experiencia con el operador "pipe" (en cualquiera de sus dos
versiones: `%>%` o `|>`), con las funciones principales del paquete `dplyr` (como
`filter`, `summarize` y `group_by`) y con el paquete `ggplot2` (por ejemplo, tener
una idea general de qué hacen las funciones `geom_*` o saber cómo modificar la
escala del eje "y" de un gráfico). Para quienes tengan interés en la publicación de
un reporte utilizando el servicio GitHub Pages, es necesario tener al menos un
manejo inicial de git (saber cómo hacer commits y enviar cambios a un repositorio
personal).

---

**Introducción a Shiny – Buenas prácticas en un entorno de producción**

*Agustin Perez Santangelo, Oriol Senan y Federico Rivadeneira*

Turno mañana: 09:00 – 12:20 hs

El tutorial consistirá en la introducción de conceptos básicos haciendo foco en las
buenas prácticas de desarrollo. El mismo constará de tres partes:

- Estructura inicial y básica de un proyecto junto a las herramientas que podemos
  utilizar para asistirnos en esta tarea.
- Modularización y buenas prácticas de desarrollo haciendo hincapié en conceptos de
  desarrollo con ejemplos.
- Optimización y performance de una aplicación introduciendo paquetes y buenas
  prácticas.

---

## Contribuciones {#sec-contribuciones}

Las contribuciones se organizaron en sesiones temáticas a lo largo del jueves 19 y
viernes 20 de octubre. Los resúmenes de cada trabajo se incluyen al final de este
libro de actas.

```{r load-data}
program_raw <- read_rds(here("cronograma/programa/program.rds"))
cronograma_raw <- read_rds(here("cronograma/programa/cronograma.rds"))
posters_raw <- read_rds(here("cronograma/programa/posters.rds"))

# Process program data
prog <- program_raw |>
  clean_names() |>
  rename(
    id = numero_propuesta_en_open_review,
    title = titulo_presentacion,
    body = resumen_breve
  )

# Get author names
name_cols <- names(prog)[str_starts(names(prog), "nombre")]
prog <- prog |>
  mutate(
    authors = apply(prog[, name_cols], 1, function(row) {
      vals <- row[!is.na(row) & str_trim(row) != ""]
      paste(vals, collapse = ", ")
    })
  ) |>
  select(id, title, authors)

# Process cronograma
cron <- cronograma_raw |>
  clean_names() |>
  rename(dia = x1)

# Get talks (charlas)
charlas <- cron |>
  filter(sesion == "charlas") |>
  left_join(prog, by = "id") |>
  mutate(
    display_title = if_else(!is.na(titulo) & str_trim(titulo) != "", titulo, title),
    hora = hour(hora_inicio),
    minuto = minute(hora_inicio)
  ) |>
  arrange(hora, minuto)

# Get ordered list of unique thematic groups preserving appearance order
temas_jueves <- charlas |> filter(dia == "jueves") |> pull(tema) |> unique()
temas_viernes <- charlas |> filter(dia == "viernes") |> pull(tema) |> unique()
```

### Jueves 19 de octubre de 2023

```{r charlas-jueves, results='asis'}
charlas_jueves <- charlas |> filter(dia == "jueves")

for (tema_actual in temas_jueves) {
  if (is.na(tema_actual)) next
  
  grupo <- charlas_jueves |> filter(tema == tema_actual)
  if (nrow(grupo) == 0) next
  
  cat(paste0("\n#### ", tema_actual, "\n\n"))
  
  for (i in seq_len(nrow(grupo))) {
    row <- grupo[i, ]
    titulo <- row$display_title
    autores <- row$authors
    
    if (is.na(titulo) || str_trim(titulo) == "" || titulo == "nan") next
    
    cat(paste0("**", titulo, "**"))
    
    if (!is.na(autores) && str_trim(autores) != "" && autores != "nan") {
      cat(paste0("\n\n*", autores, "*"))
    }
    
    cat("\n\n---\n\n")
  }
}
```

### Viernes 20 de octubre de 2023

```{r charlas-viernes, results='asis'}
charlas_viernes <- charlas |> filter(dia == "viernes")

for (tema_actual in temas_viernes) {
  if (is.na(tema_actual)) next
  
  grupo <- charlas_viernes |> filter(tema == tema_actual)
  if (nrow(grupo) == 0) next
  
  cat(paste0("\n#### ", tema_actual, "\n\n"))
  
  for (i in seq_len(nrow(grupo))) {
    row <- grupo[i, ]
    titulo <- row$display_title
    autores <- row$authors
    
    if (is.na(titulo) || str_trim(titulo) == "" || titulo == "nan") next
    
    cat(paste0("**", titulo, "**"))
    
    if (!is.na(autores) && str_trim(autores) != "" && autores != "nan") {
      cat(paste0("\n\n*", autores, "*"))
    }
    
    cat("\n\n---\n\n")
  }
}
```

## Pósters {#sec-posters}

```{r posters, results='asis'}
posters <- posters_raw |>
  left_join(prog |> rename(title_prog = title), by = "id") |>
  mutate(
    display_title = if_else(!is.na(titulo) & str_trim(titulo) != "", titulo, title_prog)
  )

for (i in seq_len(nrow(posters))) {
  row <- posters[i, ]
  titulo <- row$display_title
  autores <- row$authors
  
  if (is.na(titulo) || str_trim(titulo) == "" || titulo == "nan") next
  
  cat(paste0("**", titulo, "**"))
  
  if (!is.na(autores) && str_trim(autores) != "" && autores != "nan") {
    cat(paste0("\n\n*", autores, "*"))
  }
  
  cat("\n\n---\n\n")
}
```
